【裁判字號】    92,易,1310
【裁判日期】    920630
【裁判案由】    賭博等
【裁判全文】
臺灣臺中地方法院刑事判決                        九十二年度易字第一三一號
    公  訴  人  臺灣臺中地方法院檢察署檢察官
    被      告  乙○○
                丙○○
                甲○○
                丁○○
右列被告等因賭博等案件，經檢察官聲請以簡易判決處刑（九十二年度偵字第五○二
三號），本院臺中簡易庭認不宜以簡易判決處刑，簽移本院改用通常訴訟程序審理後
，本院判決如左：
    主  文
丙○○、乙○○共同以賭博為常業，各處有期徒刑參月，如易科罰金，均以參佰元折
算壹日，均緩刑貳年。扣案之賭博性電子遊戲機「超級列車機臺」貳臺、「超越巔峰
」貳臺、「滿貫大亨」壹臺、「喜從天降」壹臺、「樸克單機」捌臺、「超八單機」
參臺、「水果盤」壹臺、「滿天星」貳臺，計貳拾臺（含ＩＣ板拾玖塊）、積分卡壹
佰貳拾壹張、開分表參張、賭資新臺幣玖仟壹佰元均沒收。
甲○○在公眾得出入之場所賭博財物，處罰金柒仟元，如易服勞役，以參佰元折算壹
日。
丁○○無罪。
    事  實
一、丙○○基於常業賭博之犯意，自民國九十二年二月十日起，在臺中市○區○○○
    路一七九號其所經營「寶來電子遊藝場」屬公眾得出入之場所，僱用有犯意聯絡
    之乙○○在店內擔任店員，擺設賭博性電子遊戲機「超級列車機臺」二臺、「超
    越巔峰」二臺、「滿貫大亨」一臺、「喜從天降」一臺、「樸克單機」八臺、「
    超八單機」三臺、「水果盤」一臺、「滿天星」二臺，計二十臺（含ＩＣ板十九
    塊）供不特定人賭玩，其玩法為參與賭博之人，以一比一至一比三十之比率開分
    ，將硬幣投入機具玩賭，如押中，可得所設定分數一至數倍之得分，再依該分數
    兌換金錢，若未押中，則分數歸電玩機沒入。嗣於九十二年三月一日三時三十分
    ，有客人甲○○在內玩賭及不知可洗分兌換現金之客人丁○○在內把玩時，適為
    警員在該處臨檢查獲，並扣得丙○○所有賭博性電子遊戲機「超級列車機臺」二
    臺、「超越巔峰」二臺、「滿貫大亨」一臺、「喜從天降」一臺、「樸克單機」
    八臺、「超八單機」三臺、「水果盤」一臺、「滿天星」二臺，計二十臺（含Ｉ
    Ｃ板十九塊），及丙○○所有在賭檯上之賭資新臺幣（下同）九千一百元，及丙○○所有供賭博所用之積分卡一百二十一張、開分表三張。
二、案經臺中市警察局第三分局報請臺灣臺中地方法院檢察署檢察官偵查後聲請以簡
    易判決處刑。
    理  由
一、訊據被告丙○○、乙○○對於上開常業賭博之犯罪事實均坦承不諱，並被告甲○○對於右揭賭博之犯罪事實坦承不諱，且有扣案之上開賭博性電子遊戲機「超級
    列車機臺」二臺、「超越巔峰」二臺、「滿貫大亨」一臺、「喜從天降」一臺、
    「樸克單機」八臺、「超八單機」三臺、「水果盤」一臺、「滿天星」二臺，計
    二十臺（含ＩＣ板十九塊），及賭資九千一百元、積分卡一百二十一張、開分表
    三張扣案可證，並有現場位置圖一份及照片六張可資佐證，是被告丙○○、乙○○、甲○○之上揭自白，核與事實相符，其等犯行應堪認定。
二、被告丙○○所承租經營之「寶來電子遊藝場」，乃供不特定人出入消費之用，應
    屬公眾得出入之場所。又其在該遊藝場內擺設如上開賭博機具「超級列車機臺」
    等計二十台與不特定人賭博財物，顯恃賭博所得為生，被告乙○○受僱予被告丙○○擔任開分、洗分、兌換現金之工作，所為係屬賭博罪之構成要件之行為，且
    係以該工作為主要生活收入，故核被告丙○○、乙○○二人所為，係犯刑法第二
    百六十七條之以賭博為常業罪。被告丙○○、乙○○二人間，具有犯意之聯絡及
    行為之分擔，均為共同正犯。爰審酌被告丙○○、乙○○二人均不思以正途營利
    ，在公眾得出入之場所賭博財物，敗壞社會風氣，所擺設之電動賭博機具有二十
    台之多，及被告丙○○、乙○○犯罪之動機、目的、手段、所生危害、犯罪後均
    坦承犯行之態度，並被告丙○○、乙○○前未有前科、素行尚佳等一切情狀，各
    量處如主文第一項所示之刑，並均諭知易科罰金之折算標準；末查被告丙○○、
    乙○○前均未曾受有期徒刑以上刑之宣告，有臺灣臺中地方法院檢察署刑案資料
    查註紀錄表及臺灣高等法院被告全國前案紀錄表附卷可憑，其等經此偵審程序教
    訓，應當知警惕而無再犯之虞，本院綜核各情，認被告丙○○、乙○○二人所宣
    告之刑，以暫不執行為適當，均併予宣告緩刑二年，以啟自新。扣案之上開賭博
    性電子遊戲機「超級列車機臺」二臺、「超越巔峰」二臺、「滿貫大亨」一臺、
    「喜從天降」一臺、「樸克單機」八臺、「超八單機」三臺、「水果盤」一臺、
    「滿天星」二臺，計二十臺（含ＩＣ板十九塊），及賭資九千一百元係當場賭博
    之器具及賭檯上之賭資，均應依刑法第二百六十六條第二項之規定，諭知沒收之
    ；至扣案之積分卡一百二十一張、開分表三張，為被告丙○○所有，且係供賭博
    所用之物，爰依刑法第三十八條第一項第二款之規定，併予宣告沒收。核被告甲○○所為，係犯刑法第二百六十六條第一項前段之在公眾得出入之場所賭博財物
    罪，爰審酌被告甲○○前有竊盜及多次賭博之前科，素行不佳及其犯罪之動機、
    目的、手段、所生危害、被告犯罪後坦承犯行，態度良好等一切情狀，量處如主
    文第二項所示之刑，並諭知易服勞役之折算標準。
三、公訴意旨另以：被告丙○○明知其未依電子遊戲場業管理條例規定辦理電子遊戲
    場業之營利事業登記，不得經營電子遊戲場，竟自九十二年二月十日起，在臺中
    市○區○○○路一七九號「寶來電子遊藝場」之公眾得出入場所，僱用有犯意聯
    絡之被告乙○○為店員，擺設上開「超級列車機台」等電動玩具機臺計二十臺，
    因認被告丙○○、乙○○二人涉有違反電子遊戲場業管理條例第十五條、第二十
    二條之犯行等語。訊之被告丙○○、乙○○堅詞否認有何上開違反電子遊戲場業
    管理條例之事實，被告丙○○辯稱：伊於九十二年二月十日，即與寶璟電子遊戲
    場之負責人戊○○以口頭承租「寶來電子遊藝場」，嗣於同年三月五日始補書面
    之店屋租賃契約書等情，被告乙○○辯稱：伊不清楚「寶來電子遊藝場」有無申
    請營業事業登記證等情。而上開公訴意旨係以被告丙○○及乙○○在檢察官偵訊
    時自白不諱及扣案之上開賭博電子遊戲機具二十臺、照片六張、現場位置圖為主
    要論據，經查，證人戊○○到庭證稱：伊係九十二年一、二月間，在未將寶來電
    子遊藝場出租予被告丙○○前，即將店名自「寶璟」改成「寶來」，因名字較好
    聽，本欲找人變更名稱，但未有時間，故迄今尚未辦理變更名稱事宜等情，復有
    其提供之寶璟電子遊戲場營利事業登記證及臺中縣市政府電子遊戲場營業級別證
    各一份在卷可稽，其上均記載「負責人戊○○」、「營業場所地址：臺中市○區
    ○○里○○○路一七九號」等文字，且被告丙○○當庭提具之店屋租賃契約書亦
    明載：房屋所在地及使用範圍臺中市○區○○○路一七九號、店面（含寶璟電子
    遊戲場之營業牌照）等語，有該份租賃契約書一份附卷可稽，此核與被告丙○○
    在警訊時曾供承其自九十二年二月十日起，於臺中市○區○○○路一七九號，向
    戊○○承租，先以口頭承租，尚未訂立書面合約之情大致相符，而被告丙○○在
    警訊及檢察官訊問時曾提及因戊○○生意不好要頂讓予他人，其即將該店頂下來
    經營，其為寶來電子遊藝場之負責人等詞，應係其向戊○○承租寶來電子遊藝場
    之場地及寶璟電子遊戲場之營業牌照後，基於實際經營寶來電子遊藝場之認知所
    為之陳述，然在法律上並不改變「寶來電子遊藝場」與「寶璟電子遊戲場」，實
    質上為同一之電子遊戲場，僅招牌改名為「寶來電子遊藝場」，及被告丙○○確
    向寶璟電子遊戲場之負責人戊○○承租寶來電子遊藝場之場地及寶璟電子遊戲場
    之營業牌照等事實，故應認為寶來電子遊藝場仍係屬有辦理營利事業登記之營業
    場所，是被告丙○○及乙○○上揭辯詞，尚堪可採。此外，復查無其他積極證據
    足資證明被告丙○○、乙○○確有公訴人所指之違反電子遊戲場業管理條例之犯
    行，核屬該部分不能證明被告丙○○、乙○○二人犯罪，原應為無罪之諭知，惟
    因此部分與前開被告丙○○、乙○○二人所犯常業賭博罪間，有牽連犯之裁判上
    一罪關係，爰不另為無罪之諭知，併此敘明。
五、公訴意旨另以：被告丁○○明知寶來電子遊戲場擺設上開「超級列車機台」等電
    子遊戲機計二十臺，供不特定人玩賭，其玩法為客人以一比一之至一比三十比率
    開分，將硬幣投入機具玩賭，如押中，可得所設定分數一至數倍之得分，再依該
    分數兌換金錢，若未押中，則分數歸電玩機沒入，而仍在店面玩賭，因認被告丁○○涉有賭博罪嫌等情。惟：
（一）、按犯罪事實應依證據認定之，無證據不得推定其犯罪事實；又不能證明被告
        犯罪者，應諭知無罪之判決，刑事訴訟法第一百五十四條、第三百零一條第
        一項分別定有明文。另按認定不利於被告之事實，須依積極證據，苟積極證
        據不足為不利於被告事實之認定時，即應為有利於被告之認定，更不必有何
        有利之證據；刑事訴訟法上所謂認定犯罪事實之證據，係指足以認定被告確
        有犯罪之積極證據而言，該項證據自需適合於被告犯罪事實之認定，始得採
        為斷罪資料；如未能發現相當證據，或證據不足以證明，自不能以推測或擬
        制之方法，以為裁判之基礎。最高法院三十年度上字第八一六號判例、二十
        九年度上字第三一○五號判例可資參照。
（二）、訊據被告固坦承其在寶來電子遊藝場把玩電子遊戲機之事實，惟堅決否認其
        有何賭博之犯行。而查，本件同案被告丙○○在本院審理及檢察官訊問時均
        陳稱：被告丁○○係寶來電子遊藝場之會員，但伊店內對於新會員有三個月
        觀察期，尚無異狀，則會將得分開分後可兌換現金之事告知，因被告丁○○
        在伊承租經營寶來電子遊藝場後係九十二年二月底始加入之新會員，伊尚未
        告訴被告丁○○可兌換現金之事等情，核與同案被告乙○○在偵、審中所述
        ：伊於九十二年二十四日始開始工作，尚未兌換現金予客人，亦未兌換現金
        予被告丁○○等情相符合，應認被告丁○○尚不知悉於加入寶來電子遊戲場
        之會員達三個月後，可將得分洗分後兌換現金之事實，是被告丁○○前揭在
        辯詞，尚堪可信，故被告丁○○在寶來電子遊藝場打玩電子遊戲機具之行為
        ，核尚難構成賭博罪之要件，是被告丁○○賭博之犯行並不成立，此外，亦
        無其他證據證明被告丁○○有為賭博之行為，故本件不能證明被告丁○○犯
        罪，爰應為被告丁○○無罪之諭知
據上論斷，應依刑事訴訟法第四百五十二條、第二百九十九條第一項前段、第三百零
一條第一項，刑法第二十八條、第二百六十七條、二百六十六條第一項前段、第四十
一條第一項前段、第四十二條第二項、第七十四條第一款、第二百六十六條第二項、
第三十八條第一項第二款，罰金罰鍰提高標準條例第一條前段、第二條，判決如主文
。
中      華      民      國      九十二      年      六    月    三十    日
                                臺灣臺中地方法院刑事第一庭
                                      法  官  楊  曉  惠
右正本證明與原本無異。
如不服本判決，應於送達後十日內向本院提出上訴狀 （須附繕本） ，上訴於台灣高
法院台中分院。
                                        書記官
中      華      民      國      九十二      年      六    月    三十    日
附錄論罪科刑法條
中華民國刑法第二百六十六條
(普通賭博罪與沒收物)
在公共場所或公眾得出入之場所賭博財物者，處一千元以下罰金。但以供人暫時娛樂
之物為賭者，不在此限。
當場賭博之器具與在賭檯或兌換籌碼處之財物，不問屬於犯人與否，沒收之。
中華民國刑法第二百六十七條
 (常業賭博罪)
以賭博為常業者，處二年以下有期徒刑，得併科一千元以下罰金。


司法院資訊處製作；財團法人民間司法改革基金會備份。
